臺灣高等法院民事裁定
109年度抗字第1035號
抗  告  人  王上允  
兼  法  定
代  理  人  賴依秀  
            王湛澤  


上列抗告人因與相對人普力生化科技股份有限公司等間請求損害
賠償事件，對於中華民國109年7月7日臺灣新北地方法院裁定（1
09年度補字第1018號），關於核定訴訟標的價額部分，提起抗告
，本院裁定如下：
    主  文
抗告駁回。                                           
抗告訴訟費用由抗告人王上允負擔五分之四、抗告人賴依秀負擔
五分之一、抗告人王湛澤負擔五分之一。
    理  由
一、按核定訴訟標的之價額，以起訴時之交易價額為準；無交易
    價額者，以原告就訴訟標的所有之利益為準。以一訴主張數
    項標的者，其價額合併計算之；但所主張之數項標的互相競
    合或應為選擇者，其訴訟標的價額，應依其中價額最高者定
    之。以一訴附帶請求其孳息、損害賠償、違約金或費用者，
    不併算其價額。民事訴訟法第77條之1第2項、第77條之2規
    定規定甚詳。所謂以一訴附帶請求者，係指其附帶請求與主
    位請求間有主從、依附或牽連關係者而言。
二、本件抗告人依民法第184條第1項後段、第191之1條、第28條
    、消費者保護法第7條第3項、消費者保護法第51條、公司法
    第23條第2項等規定，起訴請求相對人應連帶給付抗告人王
    上允、賴依秀、王湛澤各新臺幣（下同）428萬3,308元、50
    萬元、50萬元本息。經原法院按其等請求金額以裁定分別核
    定訴訟標的價額（下稱原裁定），抗告人不服，對之提起抗
    告，抗告意旨略以：王上允請求金額428萬3,308元中關於精
    神慰撫金100萬元、賠償懲罰性賠償金321萬2,481元等部分
    ，屬民事訴訟法第77條之2第2項之附帶請求，不應合併計算
    訴訟標的價額，爰聲明廢棄原裁定關於核定訴訟標的價額部
    分等語。
三、查，王上允依侵權行為之法律關係、消保法第7條第3項、第
    51條規定為請求權基礎，請求醫療費用及生活所需用品7萬8
    27元、精神慰撫金100萬元、懲罰性損害賠償321萬2,481元
    ，各項請求彼此並無主從、依附或牽連關係存在，王上允因
    提起本件訴訟所得受之利益，即其訴訟標的價額，應依民事
    訴訟法第77條之2第1 項前段規定合計為428萬3,308元（計
    算式：70,827＋1,000,000＋3,212,481＝4,283,308），尚無同
    條第2項規定之適用。又賴依秀、王湛澤各請求相對人連帶
    給付50萬元本息，其訴訟標的價額均為50萬元。綜上，原裁
    定核定抗告人之訴訟標的價額均無不合，抗告意旨指摘原裁
    定此部分不當，聲明廢棄，為無理由，應予駁回。
四、據上論結，本件抗告為無理由，爰裁定如主文。　　
中　　華　　民　　國　 109　　年　　8  　月　　21 　　日
                  民事第二十三庭
                      審判長法  官  蕭胤瑮
                            法  官  許勻睿
                            法  官  袁雪華 
正本係照原本作成。
本裁定除以適用法規顯有錯誤為理由外，不得再抗告。如提起再
抗告，應於收受送達後10日內委任律師為代理人向本院提出再抗
告狀。並繳納再抗告費新臺幣１千元。
中　　華　　民　　國　　109 　年　　8 　　月　　21　　日

                            書記官  蕭英傑